## MUHAMMAD ARDIANSYAH PANGESTU

Mardiansyahpngst10@gmail.com | ► 0813-9889-1831 | Muhammad Ardiansyah Pangestu 
• Bekasi, Jawa Barat

#### RINGKASAN

Saya seorang mahasiswa semester 5 di jurusan Sistem Informasi Universitas Gunadarma, memiliki semangat dalam pembelajaran dan motivasi untuk mengeksplorasi pengetahuan baru. Saya mampu bekerja secara mandiri maupun dalam tim, dengan tingkat tanggung jawab yang tinggi terhadap setiap tugas yang saya miliki. Kemampuan teknis saya melibatkan pengoperasian Microsoft Office, penggunaan text editor VSCode, dan pengalaman dalam membuat prototipe UI/UX dengan Figma. Dengan minat saya untuk bergabung dalam program MSIB, saya siap untuk mengeksplorasi lebih banyak pengetahuan dan berkontribusi pada MSIB Kampus Merdeka.

#### **PENDIDIKAN**

### **Universitas Gunadarma**

September 2021 – Saat ini

• S1, Sistem Informasi

## **SMK Taruna Bangsa**

Juni 2016 – Juni 2019

• Jurusan Teknik Kendaraan Ringan

#### PENGALAMAN KERJA

## Operator, PT. Astra Otoparts Divisi Nusametal

Desember 2019 – Desember 2020

- Merakit komponen spare part.
- Melakukan pengecekan barang yang sudah diproduksi.
- Membuat laporan harian produksi.

### PENGALAMAN ORGANISASI

## Asisten Laboratorium Sistem Informasi, Universitas Gunadarma

Oktober 2023 – Saat ini

- Menjadi asisten praktikum Bahasa Pemrograman PHP dan Java.
- Menjadi tutor praktikum Bahasa Pemrograman R.
- Memberikan nilai tugas laporan harian kepada praktikan.

### **BEM FIKTI, Universitas Gunadarma**

Mei 2023 - Juli 2023

### **Volunteer HUMAS FIKTI SPACE**

- Menjadi admin media sosial instagram FIKTISPACE.
- Membuat caption postingan acara.
- Live report kegiatan acara.

## **KEAHLIAN**

- Memahami Bahasa pemrograman HTML, CSS, PHP
- Membuat prototipe UI/UX
- Microsoft Office
- Text Editor VSCode
- XAMPP
- Figma
- Komunikasi
- Kerjasama Tim
- Manajemen Waktu

## **PELATIHAN**

# Workshop Universitas Gunadarma JavaScript Programming Language Fundamental

• Pemrograman Dasar JavaScript

# **BEM FIKTI, Universitas Gunadarma**

# Bootcamp FIKTI Learning "Build Your Skill in Society 5.0 with Data Analyst and UI/UX"

- Membuat Problem Statement dari masalah yang ada dilingkungan sekitar
- Membuat Stimulus Research
- Menetapkan Solusi Ide
- Menetapkan Prioritas Ide
- Membuat UserFlow
- Membuat Prototipe UI/UX melalui Figma.